# 科研项目验收通过后如何结转科目

提问人：alony 时间：2014-12-29 16:35:47
需要等验收吗？ 还是在补助收到时即计入政府补助？

回答人：chenyiwei
一般如果有证据表明通过验收的不确定性不大，被要求返还的可能性很小的，也可以在相关支出发生并计入损益时确认政府补助。